【裁判字號】    90,易,476
【裁判日期】    900703
【裁判案由】    竊盜等
【裁判全文】
臺灣新竹地方法院刑事判決                            九十年度易字第四七六號
    公  訴  人  臺灣新竹地方法院檢察署檢察官
    被      告  丙○○
右列被告因竊盜等案件，經檢察官提起公訴（九十年度偵字第四四四號），本院判決
如左：
    主  文
丙○○連續行使偽造私文書，足以生損害於他人，處有期徒刑陸月，如易科罰金以參
佰元折算壹日，緩刑參年。如附表所示簽帳單持卡人簽名欄偽造之「甲○○」署押共
捌枚及編號0000000000000000號花旗銀行信用卡背面偽造「甲○○
」署押壹枚，均沒收。
    事  實
一、丙○○原為甲○○之同居男友，於同居期間丙○○因花費不貲，無法償還其信用
    卡債務，意竟圖為自己不法之所有，基於概括犯意，先於民國（下同）八十八年
    十一月下旬某日，在新竹市○○路三五巷六號二樓同居處，竊取甲○○所有，置
    客廳桌上皮包內之編號0000000000000000號花旗銀行信用卡一
    張，隨即在信用卡背面偽簽「甲○○」署押，足生損害於甲○○，嗣於八十九年
    一月五日，持前開竊得之花旗銀行信用卡，至新竹市○○路花旗銀行新竹分行，
    輸入因同居關係而得知甲○○之信用卡密碼，以此不正方法，接續二次由自動付
    款機向花旗銀行新竹分行預借現金新台幣（下同）三萬元及一萬元。復於八十八
    年十二月二十二日上午八時許，在前開同居住，以相同方法竊取甲○○所有之渣
    打銀行信用卡（編號0000000000000000號）一張，並基於意圖
    為自己不法所有及行使偽造私文書之概括犯意，連續四次於附表編號一至四所示
    之時、地，持上開竊得之信用卡至附表所示之特約商店，佯稱為上開信用卡之持
    卡人欲刷卡消費，使上開特約商店店員不疑有他而填製如附表編號一至四所示之
    消費金額之簽帳單（均為一式二聯）各一份後，交由丙○○在各該簽帳單私文書
    上分別偽造甲○○之署押，再將偽造之簽帳單交還特約商店店員而行使之，致附
    表所示特約商店店員陷於錯誤，而分別交付丙○○所選購之金飾，足以生損害於
    甲○○、渣打銀行及如附表所示之特約商店。嗣因甲○○發現其渣打銀行信用卡
    交易異常，經向金鈺美金銀珠寶有限公司查詢後報警查獲上情。
二、案經甲○○訴由新竹市警察局第一分局報請臺灣新竹地方法院檢察署檢察官偵查
    起訴。
    理  由
一、訊據被告丙○○對於右揭犯罪事實，迭於偵審中坦承不諱，核與告訴人甲○○指
    訴情節大致相符，並有花旗銀行信用卡交易明細表二紙及如附表所示之簽帳單商
    店存根聯影本四紙、花旗銀行信用卡正反面影本一張在卷可查。足認被告前開自
    白確與事實相符，本件事證明確，被告犯行洵堪認定。
二、核被告丙○○竊取被害人甲○○所有之花旗銀行及渣打銀行信用卡，所為係犯刑
    法第三百二十條第一項之普通竊盜罪。其於花旗銀行信用卡背面偽簽「甲○○」
    署押，並持以不正方法由自動付款設備取得他人財物，所為係犯刑法第二百十七
    條第一項之偽造署押罪及第三百三十九條之二第一項之利用自動付款設備詐欺罪
    。又按簽帳單具有持卡人與特約商店之交易契約書之性質，並具有持卡人經由收
    單銀行請求發卡銀行撥款之請求書或指示文件之性質，持卡人於該簽帳單簽名，
    即表示對所簽之金額負責之意，是該簽帳單之性質為私文書，被告於附表所示之
    各筆消費簽帳單上偽造「甲○○」之署押，復將簽帳單交還特約商店人員持以行
    使，使商店人員陷於錯誤，而交付附表所示之金飾，顯然對簽帳單之內容有所主
    張，自足以生損害於甲○○、渣打銀行及各該特約商店，被告此部分所為，係犯
    刑法第二百十六條、第二百十條之行使偽造私文書罪及第三百三十九條第一項詐
    欺取財罪，公訴人認係觸犯第三百三十九條第一項之詐欺取財罪，尚有未洽，起
    訴之法條應予變更。其偽造署押為偽造私文書之部分行為，而偽造私文書之低度
    行為又為行使之高度行為所吸收，均不另論罪。再被告先後多次竊盜、行使偽造
    私文書及詐欺取財等犯行，均時間緊接，各觸犯構成要件相同之罪名，顯係均基
    於概括之犯意反覆為之，皆為連續犯，應分別依刑法第五十六條之規定，論以一
    罪，並加重其刑。其所為連續竊盜、連續行使偽造私文書、連續詐欺、偽造署押
    、利用自動付款設備詐欺等罪間，具有方法結果之牽連犯關係，為刑法第五十五
    條之牽連犯，應從情節較重之連續行使偽造私文書罪處斷。爰審酌被告犯罪之動
    機、目的、手段、竊得財物之價值、刷卡消費之金額及於事後坦承犯行態度良好
    ，並已結清帳款（有清償證明一紙在卷可按）賠償被害人損失等一切情狀，量處
    如主文所示之刑，並諭知易科罰金之折算標準。又被告前未曾受有期徒刑以上刑
    之宣告，有臺灣高等法院被告全國前案紀錄表及臺灣新竹地方法院檢察署刑案資
    料查註紀錄表各一份在卷可參，因一時貪慾，思慮欠周致觸犯刑章，犯後已深知
    悔悟，事後亦已取得被害人諒解，有和解書一份附卷可稽，歷此次偵審程序，當
    已知所警惕，信無再犯之虞，本院認為前開對其所宣告之刑，以暫不執行為適當
    ，爰併予宣告緩刑三年，以勵來茲，而啟自新。末查被告行為後，刑法第四十一
    條已於九十年一月四日修正為「犯最重本刑為五年以下有期徒刑以下之刑之罪，
    而受六月以下有期徒刑或拘役之宣告，因身體、教育、職業、家庭之關係或其他
    正當事由，執行顯有困難者，得以一元以上三元以下折算一日，易科罰金。但確
    因不執行所宣告之刑，難收矯正之效或難以維持法秩序者，不在此限。」「併合
    處罰之數罪，均有前項情形，其應執行之刑逾六月者，亦同。」並於同年月十日
    公佈施行，於同年月十二日生效，比較新舊法之規定，以變更後之新法對被告有
    利，依刑法第二條第一項前段之規定，自應適用裁判時之新法，附此敘明。
三、被告於簽帳單上之持卡人存根聯、商店存查聯上偽造被害人「甲○○」署名共八
    枚，及花旗銀行信用卡背面偽簽「甲○○」署押一枚，雖未扣案，惟無證據證明
    業已滅失，亦均不問屬於犯人與否，皆依刑法第二百十九條之規定，併予宣告沒
    收，附此敘明。
據上論斷，應依刑事訴訟法第二百九十九條第一項前段、第三百條，刑法第五十六條
、第三百二十條第一項、第二百十六條、第二百十條、第二百十七條第一項、第三百
三十九條之二第一項、第三百三十九條第一項、第五十五條、第七十四條第一款、第
四十一條第一項前段、第二條第一項前段、第二百十九條，罰金罰鍰提高標準條例第
一條前段、第二條，判決如主文。
本案經檢察官吳金棟到庭執行職務。
中    華    民    國        九十        年      七      月      三      日
                                臺灣新竹地方法院刑事第二庭
                                    法  官  楊  明  箴
右正本證明與原本無異。
如不服本判決，應於判決送達後十日內向本院提出上訴狀( 應附繕本 )，上訴於
臺灣高等法院。
                                    書記官  陳  進  楷
中    華    民    國        九十        年      七      月      三      日
附錄論罪科刑法條：
刑法第二百十六條
行使第二百十條至第二百十五條之文書者，依偽造、變造文書或登載不實事項或使登
載不實事項之規定處斷。
刑法第二百十條
偽造、變造私文書，足以生損害於公眾或他人者，處五年以下有期徒刑。
刑法第三百三十九條第一項
意圖為自己或第三人不法之所有，以詐術使人將本人或第三人之物交付者，處五年以
下有期徒刑、拘役或科或併科一千元以下罰金。
刑法第三百二十條第一項：
意圖為自己或第三人不法之所有，而竊取他人之動產者，為竊盜罪，處五年以下有期
徒刑、拘役或五百元以下罰金。
刑法第三百三十九條第一項：
意圖為自己或第三人不法之所有，以詐術使人將本人或第三人之物交付者，處五年以
下有期徒刑、拘役或科或併科一千元以下罰金。
刑法第三百三十九條之二：
意圖為自己或第三人不法之所有，以不正方法由自動付款設備取得他人之物者，處三
年以下有期徒刑、拘役或一萬元以下罰金。
以前項方法得財產上不法之利益或使第三人得之者，亦同。
刑法第二百十七條第一項：
偽造印章、印文或署押，足以生損害於公眾或他人者，處三年以下有期徒刑。
附  表：
┌──┬──────┬──────┬────┬──────┬──────┐
│編號│犯 罪 時 間 │犯 罪 地 點 │詐得財物│簽 帳 金 額 │備       註 │
├──┼──────┼──────┼────┼──────┼──────┤
│ 一 │八十八年十二│金鈺美金銀珠│金飾一批│新台幣（下同│簽帳單為一式│
│    │月二十二日  │寶有限公司（│        │）一萬三千七│二聯，採複寫│
│    │            │新竹市○○街│        │百元        │方式，被告於│
│    │            │七二號）    │        │            │持卡人存根聯│
│    │            │            │        │            │偽簽「甲○○│
│    │            │            │        │            │」署押即同時│
│    │            │            │        │            │複寫於商店存│
│    │            │            │        │            │查聯上      │
├──┼──────┼──────┼────┼──────┼──────┤
│ 二 │八十八年十二│同右        │同右    │一萬六千四百│同右        │
│    │月三十日    │            │        │元          │            │
├──┼──────┼──────┼────┼──────┼──────┤
│ 三 │八十九年一月│乙○○○○（│同右    │一萬四千元  │同右        │
│    │六日九時五十│新竹市○○街│        │            │            │
│    │四分許      │三十號）    │        │            │            │
├──┼──────┼──────┼────┼──────┼──────┤
│ 四 │八十九年一月│金鈺美金銀珠│同右    │一萬三千元  │同右        │
│    │十一日      │寶有限公司（│        │            │            │
│    │            │新竹市○○街│        │            │            │
│    │            │七二號）    │        │            │            │
└──┴──────┴──────┴────┴──────┴──────┘


司法院資訊處製作；財團法人民間司法改革基金會備份。
